臺灣板橋地方法院交通事件裁定　　九十一年度交聲字第九八七號
　　原處分機關　交通部公路總局臺北區監理所板橋監理站
　　異　議　人　甲○○
右列異議人因違反道路交通管理處罰條例案件，對於交通部公路總局臺北區監理所板
橋監理站於民國九十一年六月四日所為之處分（原處分案號分別為：板監三字第裁四
一－ＡＢＸ五０六一八六號及板監三字第裁四一－ＡＢＸ五０六一八七號），聲明異
議，本院裁定如左：
    主  文
原處分均撤銷。
甲○○不罰。
    理  由
一、原處分意旨略以：受處分人甲○○於民國九十一年五月三日九時四十四分許，騎
    乘車號ＪＡ八─五二一號重型機車，行經臺北市○○路與愛國路路口處，因「機
    車未二段式左轉」及「不服取締經警方鳴笛攔檢不停加速逃逸」，案經臺北市政
    府警察局大安分局警備隊以ＡＢＸ五０六一八六號、ＡＢＸ五０六一八七號違反
    道路交通管理事件通知單逕行舉發，並移送該站分別依道路交通管理處罰條例第
    四十八條第二款、第六十條第一項及第六十三條第一項第一款規定，裁處罰鍰新
    臺幣（下同）六百元及三千元，並各記違規點數一點云云。
二、訊據異議人甲○○堅詞否認有上開違規情事，辯稱：伊每天上下班均無需行經杭
    州南路，且本件違規時間，伊正在辦公室內上班，有出勤表及公司人事主管可證
    ，更何況伊車當時停在公司附近，本件應為舉發員警誤記違規車號所致，請求撤
    銷原處分等語置辯。
三、經查，本件舉發經過，固經證人即舉發違規之警員吳建邦到庭證稱：當天伊係於
    杭州南路與愛國東路的東北角執行取締違規勤務，違規車輛（山葉銀色機車）是
    於愛國東路由西往東方向未依二段式左轉之規定直接左轉行駛而來，伊吹哨子示
    意違規人停車，異議人當時車速有減慢，並且靠近攔檢站，然到達距伊約一公尺
    左右，卻又立即加速駛離，因此記下車號，且因為當時該車並無失竊紀錄，已有
    違規事實，故未隨後追趕，又因該機車曾行經伊面前，應不致目視錯誤，惟當時
    因該騎士頭戴安全帽，故無法看清面貌，僅能判斷係年輕男子等情（參見本院九
    十一年七月十日訊問筆錄），因此本件舉發員警雖發現其所舉發之機車未依二段
    式規定左轉而有違規事實，惟其既未強制攔停，則該違規車輛車號是否確為異議
    人所有之機車，誠然可疑，證人復因該機車騎士頭戴全罩式安全帽，無法看清該
    違規者之面貌，而可確認機車騎士為異議人無誤，已如上述，則該違規者是否確
    為異議人本人，亦難確定；再者異議人復舉其任職公司之人事主管即證人侯家凱
    到庭證稱：「異議人在公司擔任主計課專員，工作內容為帳務人員，其工作不需
    要跑外勤，因為異議人只負責總公司帳務而已，況且公司職員要外出，須要跟主
    管說外出理由，但是後勤人員要外出並不容易，今天出庭也是跟主管報備後才能
    出庭，其當日之出勤狀況如出勤表所載」等語明確（參見本院九十一年七月二十
    二日訊問筆錄），並有異議人所提出其服務之全家便利商店股份有限公司所出具
    出勤證明書及當日刷卡上下班報表單各乙紙為證，是證人警員既無法確定本件違
    規者確為異議人，且異議人復舉出上開證人及證物表明於違規當時並未在現場之
    情，此外本院復查無其他積極事證足以證明本件違規行為人確係異議人無誤，則
    本件既有上開疑點，自不得以員警所記之車號車輛為異議人所有即逕認異議人有
    上開違規事實，是原處分機關所為之處分，於法即屬不當，應予撤銷，並依法為
    不罰之諭知。
據上論斷，應依道路交通案件處理辦法第二十條，裁定如主文。
中      華      民      國      九十一      年    七    月    三十一    日
                                      臺灣板橋地方法院交通法庭
                                          法  官  徐   蘭   萍
右正本證明與原本無異。
如不服本裁定，應於裁定送達後五日內向本院提出抗告狀。
                                          書記官  莊   川   億
中      華      民      國      九十一      年    七    月    三十一    日
